# 求教陈版主，关于同一控制下企业合并形成长投的初始确认成本的确定问题

提问人：梅斯顿大炮 时间：2019-06-07 22:34:29
准则原文：应当在合并日按照被合并方所有者权益在最终控制方合并财务报表中的账面价值的份额作为长期股权投资的初始确认成本。
指南中的一段原文：在按照合并方的会计政策对被合并方净资产的账面价值进行调整的基础上，计算确定长期股权投资的初始确认成本。
请问版主，上面两段表述中，一个按最终控制方合并财报的数据确定，一个按合并方会计政策调整确定，能得出同样的结果吗？会不会产生矛盾？
谢谢！

回答人：chenyiwei
这两者并不矛盾。“被合并方所有者权益在最终控制方合并财务报表中的账面价值的份额”是指当被合并方最初是通过非同一控制下企业合并方式被纳入最终控制方的合并报表范围时，作为会计处理基础的 “账面价值”是最终控制方合并报表层面的账面价值，即以原非同一控制下合并的购买日为基础持续计算的金额，体现 “下推会计” 的基本要求。“按照合并方的会计政策对被合并方净资产的账面价值进行调整”则是体现了合并报表层面统一母子公司会计政策的要求，与前述对计量属性的要求并不冲突。

提问人：梅斯顿大炮 时间：2019-06-08 09:03:21
谢谢版主回复！
版主，你是说：前者规定的是计量属性，后者规定的是会计政策，长投的初始确认成本是由这两者共同作用确定下来的。我这样理解正确吗？

回答人：chenyiwei
可以这样理解。